臺灣高等法院刑事裁定　　　　　　　　 96年度聲再字第258號
再審聲請人
即受判決人　甲○○　31歲民.
上列聲請人因強盜等案件，對於本院94年度上訴字第4051號，中
華民國95年4 月28日第二審判決（第一審案號：台灣板橋地方法
院法院94年度訴緝字第3 號，起訴案號：台灣板橋地方法院檢察
署92年度偵字第13154號），聲請再審，本院裁定如下：
    主  文
再審之聲請駁回。
    理  由
一、本件再審聲請意旨略以：(一)郭素琴、黃梅貴均未明確指認聲
    請人參與強盜；陳鴻進、吳國華於檢察官偵查時供稱聲請人
    未參與，張光宏前後供詞亦非一致；湯億昌於第一審亦證稱
    吳國華與陳鴻進均因挾怨報復故指上訴人涉案；且吳國華關
    於聲請人有無參與強盜犯行之供述前後，顯有挾怨誣指之情
    形。(二)陳鴻進既否認涉案，又何以證明聲請人涉案，且聲請
    人於案發當時單獨照顧幼女，絕無可能棄子不顧而參與犯案
    ，亦有聲請人之配偶可以證明聲請人於案發時不在現場。(三)
    郭素琴指稱行搶者為4人，核與陳鴻進所陳稱之行搶者有5人
    不符。(四)本件物證既係於陳鴻進及吳國華等人住處查獲，即
    與聲請人均無關聯，且前開物證亦未鑑定指紋與ＤＮＡ，乃
    原判決遽為論罪之基礎。(五)案發當時現場之監視器僅攝得吳
    國華、陳鴻進二人。(六)吳國華、陳鴻進2 人稱與聲請人熟稔
    ，但對如何相識、聲請人之背景年籍之問題都答錯，並對涉
    案工具及其事後之處置說法亦不相符。(七)測謊僅屬參考資料
    ，非可作為判決之唯一依據。是原判決僅採信不利聲請人之
    證據、同案被告之供詞及測謊鑑定結果，卻置於聲請人有利
    部分之證據未加調查，率爾認定聲請人有強盜之犯行，是原
    判決確有足生影響判決之重要證據漏未審酌之情形，爰依刑
    事訴訟法第421條規定提起再審云云。
二、惟查：
  (一)聲請人因犯刑法第330條第1項之結夥三人以上，攜帶凶器，
    於夜間侵入住宅強盜罪，經台灣板橋地院法院判處有期徒刑
    9 年，經上訴本院後，本院以聲請人所犯事證明確，原判決
    認事用法均無違誤為由，駁回上訴，聲請人再上訴最高法院
    ，經最高法院於95年7月7日以95年度臺上字第3726號刑事判
    決駁回其上訴而確定。是本件並非不得上訴第三審之案件，
    且經聲請人上訴於第三審，經最高法院判決駁回而確定，無
    刑事訴訟法第421條之適用，聲請人援引刑事訴訟法第421條
    規定聲請本件再審，其聲請再審之程序自違背規定。
  (二)按，刑事訴訟法第421 條規定，不得上訴於第三審法院案件
    ，除前條規定外，其經第二審確定之有罪判決，如就足生影
    響於判決之重要證據漏未審酌者，亦得為受判決人之利益，
    聲請再審。所謂「漏未審酌」乃指第二審判決前已發現而提
    出之證據，未予審酌而言，苟被捨棄之證據，已於理由內敘
    明其捨棄之理由者，即非漏未審酌。又所謂「重要證據」，
    必須該證據已足認定受判決人應受無罪、或免訴、或輕於原
    審所認定之罪名方可，如不足以推翻原審所認定罪刑之證據
    ，即非足生影響於原判決之重要證據。依最高法院89年度台
    抗字第30號裁定意旨，刑事訴訟法第421 條所規定因重要證
    據漏未審酌而聲請再審者，指該證據於案情有重要關係且未
    經審酌者而言，如證據業經法院本其自由心證予以取捨及判
    斷，僅係對此持相異評價，即不能以此為由聲請再審。是如
    當事人所提出之證物，不足以影響判決結果，或第二審法院
    依調查之結果，本於論理法則、經驗法則，取捨證據後，認
    定事實者，則不包括之。
  (三)原確定判決之所以認定聲請人犯刑法第330條第1項之結夥三
    人以上，攜帶凶器，於夜間侵入住宅強盜罪，已綜核證人郭
    素琴、黃梅貴、吳國華、陳鴻進、張光宏、林秋茂、周維強
    之證詞、聲請人於偵查之供述並自承綽號「西瓜」之陳述、
    法務部調查局94年6月2 日調科參字第09400253930號測謊報
    告書、測謊鑑定過程參考資料、同局94年7 月20日調科參字
    第09400330300 號函、吳國華前科紀錄表與扣案粗布手套、
    開山刀等證據資料，並敘明其所憑之證據及認定之理由，且
    對於聲請人於原審否認犯行，所為辯解要屬卸責之詞，不足
    採取之原因，依憑卷證資料，詳加指駁；同時說明共犯吳國
    華雖於92年1 月30日警詢及偵查中關於91年12月24日22時強
    盜郭素琴財物犯行之供述，均未提及聲請人，嗣與陳鴻進均
    又改稱不是跟聲請人一起去搶，不清楚「西瓜」是誰等云云
    ，均不足採信之理由。是原確定判決所為犯罪事實之認定，
    均有卷內證據資料足憑，所為證據之取捨，並無違背論理法
    則或經驗法則。至聲請人所提，於案發當時單獨照顧幼女，
    因而不在現場，相關物證未鑑定指紋與ＤＮＡ且與聲請人無
    關，吳國華、陳鴻進之證述顯有矛盾云云，無非基於主觀之
    意見，片面對於證據價值為利己之認定，並未提出有何影響
    判決之重要證據漏未審酌，自非得據為聲請再審之理由。
  (四)綜上所述，本件聲請再審之程序違背規定，且聲請人所舉聲
    請再審之理由，核與法定要件不合，聲請人聲請再審，為無
    理由，應予駁回。
據上論斷，應依刑事訴訟法第434條第1項，裁定如主文。
中　　華　　民　　國　　96　　年　　7 　　月　　26　　日
　　　　　　　　　刑事第十庭    審判長法　官 楊炳禎
　　　　　　　　　　　　　　　　　　  法　官 陳博志
　　　　　　　　　　　　　　　　　　  法　官 李春地
以上正本證明與原本無異。
如不服本裁定，應於收受送達後五日內向本院提出抗告狀。
                                      書記官 蘇秋
中　　華　　民　　國　　96　　年　　7 　　月　　30　　日
